【裁判字號】    96,訴,1159
【裁判日期】    970321
【裁判案由】    毒品危害防制條例
【裁判全文】
臺灣基隆地方法院刑事判決              96年度訴字第1159號
公  訴  人  臺灣基隆地方法院檢察署檢察官
被      告  乙○○
上列被告因毒品危害防制條例案件，經檢察官提起公訴（96年度
毒偵字第2667號），因被告於準備程序中為有罪之陳述，經本院
合議庭裁定由受命法官獨任進行簡式審判程序，本院判決如下：
    主  文
乙○○施用第一級毒品，累犯，處有期徒刑玖月，扣案之第一級
毒品海洛因殘渣（量微無法秤重）併同難以析離之分裝袋壹只，
沒收銷燬之，注射針筒壹支、分裝杓壹支，均沒收；又施用第二
級毒品安非他命，累犯，處有期徒刑伍月，扣案之玻璃球壹個，
沒收。應執行有期徒刑壹年，扣案之第一級毒品海洛因殘渣（量
微無法秤重）併同難以析離之分裝袋壹只，沒收銷燬之；注射針
筒壹支、分裝杓壹支、玻璃球壹個，均沒收。
    事實及理由
一、本件犯罪事實、證據及應適用之法條，除下列應予補充或更
    正外，其餘均詳如起訴書之記載（如附件）：(1)犯罪事實欄
    一第7行「95年2月15日」等字更正為「95年1月31日」等字
    ，(2)犯罪事實欄一第8行、第9行關於「臺灣桃園基隆地方法
    院」均刪除「基隆」等字，(3)犯罪事實欄一第10行「96年度
    訴字第325號」等字更正為「95年度審訴字第325號」，(4)犯
    罪事實欄一倒數第3行「分裝杓1支」補充為「海洛因分裝杓
    1支」、「殘渣袋1只」更正為「海洛因殘渣袋（量微法秤重
    ）1只」，(5)證據補充「被告於本院中之自白、尿液檢驗編
    號對照表1張」，(6)應適用之法條欄補充「被告施用海洛因
    、安非他命前之持有海洛因、安非他命之犯行，為施用犯行
    所吸收，均不另論罪」。
二、刑之酌科
    本院審酌被告犯罪之動機、曾有施用毒品之前科仍不知戒除
    ，惟其犯後坦承犯行、所犯乃戕害自己身心健康，尚未危及
    他人等一切情狀，量處如主文所示之刑，並定應執行刑。
三、沒收
    扣案之海洛因殘渣（因量微無法秤重）屬毒品危害防制條例
    所明定列管之第一級毒品海洛因，業經被告供承在卷，應併
    同難以析離之分裝袋1只，依毒品危害防制條例第18條第1項
    前段之規定，宣告沒收銷燬之。另扣案之注射針筒1支、海
    洛因分裝杓1支等物，均係被告所有、供作施用海洛因之用
    ，又玻璃球係被告所有、供其施用安非他命所用，均業據被
    告供承在卷，爰依刑法第38條第1項第2款規定宣告沒收。
四、據上論斷，應依刑事訴訟法第273條之1第1項、第299條第1
    項前段、第310條之2、第454條，毒品危害防制條例第10條
    第1項、第18條第1項、第23條第2項，刑法第11條前段、第
    47 條第1項、第51條第5款、第38條第1項第2款，判決如主
    文。
本案經檢察官甲○○到庭執行職務。
中    華    民    國    97    年    3     月    21    日
                  刑事第三庭法    官  鄭培麗
以上正本證明與原本無異。
對於本件判決如有不服，應於收受送達後10日內，向本院提出上
訴書狀，上訴於臺灣高等法院，並按他造當事人之人數附具繕本
。
中    華    民    國    97    年    3     月    24    日
                            書 記 官  王佩珠
附錄論罪法條：
毒品危害防制條例第10條
施用第一級毒品者，處 6 月以上 5 年以下有期徒刑。
施用第二級毒品者，處 3 年以下有期徒刑。
附件：
臺灣基隆地方法院檢察署檢察官起訴書
                                     96年度毒偵字第2667號
     被      告  乙○○  男  32歲（民國○○年○月○○日生）
                         住臺北縣瑞芳鎮○○○○路94號
                         國民身份證統一編號：Ｚ000000000號
 上列被告因違反毒品危害防制條例案件，業經偵查終結，認應該
 提起公訴，茲將犯罪事實及證據並所犯法條分敘如下：
         犯罪事實
 一、乙○○前因施用第一級毒品海洛因、第二級毒品安非他命案
     件，經觀察、勒戒後，認無繼續施用毒品之傾向，由臺灣基
     隆地方法院檢察署檢察官於民國93年4月16日 ，以93年度毒
     偵緝字第26號、毒偵字第589號為不起訴處分確定 ；又因施
     用毒品案件，經臺灣基隆地方法院以93年度訴字第893 號、
     94年度瑞簡字第25號判決判處有期徒刑7月、3月確定，並經
     同院以94年聲字第485號定執行有期徒刑8月，甫於95年2 月
     15日縮刑期滿執行完畢；復因施用毒品案件，經臺灣桃園基
     隆地方法院檢察署檢察官提起公訴，經臺灣桃園基隆地方法
     院於96年9月20日，以96年度訴字第325號判決判處有期徒刑
     4月15日、2月15日確定，尚未執行。詎其仍未戒除毒癮，復
     基於施用第一級毒品海洛因之犯意，於96年8 月25日某時許
     ，在其位於臺北縣瑞芳鎮○○○○路94號之住處內，以針筒
     注射之方式施用毒品海洛因；另基於施用第二級毒品安非他
     命之犯意，於96年8 月25日某時許，亦在上址，以玻璃球加
     熱之方式，施用第二級毒品安非他命，嗣為警於同年月26日
     上午9時許，在上開處所，搜索查獲，並扣得注射針筒1支、
     分裝杓1支、玻璃球1個及殘渣袋1 只等物，且經警採其尿液
     送驗結果，其尿液中係呈海洛因之鴉片類嗎啡陽性反應及安
     非他命之安非他命類之陽性反應後，始查悉上情。
 二、案經臺北縣政府警察局瑞芳分局報告偵辦。
         證據並所犯法條
 一、上揭犯罪事實，業據被告乙○○坦承不諱，且被告經警採集
     尿液送驗結果，均呈海洛因及安非他命之鴉片類嗎啡及安非
     他命類陽性反應，此有台灣檢驗科技股份有限公司出具之濫
     用藥物尿液檢驗報告1紙附卷可稽，此外注射針筒1支、分裝
     杓1支、玻璃球1個及殘渣袋1只等物扣案可證 ，復有刑案資
     料查註紀錄表在卷為憑，被告犯嫌堪以認定。
 二、核被告所為，係犯毒品危害防制條例第10條第1項、第2項之
     施用第一級、第二級毒品罪嫌。其所犯上開2 罪，犯意各別
     ，行為互殊，請分論併罰。再被告於受徒刑之執行完畢後，
     5 年以內故意再犯此件有期徒刑以上之罪，為累犯，請均依
     刑法第47條第1項之規定加重其刑。至扣案注射針筒1支、
     分裝杓1支、玻璃球1個及殘渣袋1只等物請依刑法第38條第
     1項第2款之規定宣告沒收。
 三、依毒品危害防制條例第23條第2項、刑事訴訟法第251條第1
     項提起公訴。
     此  致
 臺灣基隆地方法院
 中    華    民    國    96    年    12    月    5     日
                               檢察官  丙  ○  ○
 本件正本證明與原本無異
 中    華    民    國    96    年    12    月    11    日
                               書記官  潘  健  安
 附錄所犯法條：
 毒品危害防制條例第10條第1項、第2項
     施用第一級毒品者，處 6 月以上 5 年以下有期徒刑。
     施用第二級毒品者，處 3 年以下有期徒刑。


司法院資訊處製作；財團法人民間司法改革基金會備份。
